【裁判字號】    95,易,1213
【裁判日期】    951030
【裁判案由】    賭博
【裁判全文】
臺灣臺中地方法院刑事判決              95年度易字第1213號
公  訴  人  臺灣臺中地方法院檢察署檢察官
被      告  癸○○
上列被告因賭博案件，經檢察官提起公訴（95年度偵字第6286號）
，本院合議庭裁定改以簡式程序審理，判決如下：
    主    文
癸○○共同連續犯聚眾賭博罪，處有期徒刑參月，如易科罰金，
以銀元參佰元即新台幣玖佰元折算壹日。
扣案之附表所示之物沒收。
    犯罪事實及理由
一、本院認定之犯罪事實除補正「自95年3月3日起，以日薪1 千
    元至2千元之代價雇用巳○○，及自同年月4 日起以日薪1千
    元至1千5百元之代價雇用寅○○」，並將扣案物品更正為「
    扣得丑○○所有供犯罪所用如附表所示之物」，且增引被告
    癸○○及共同被告丑○○、寅○○、巳○○（以上3 人已另
    行判決）於本院之自白為證據外，餘之犯罪事實及證據均引
    用起訴書之記載（詳附件）。
二、現行刑事訴訟法為保障被告之反對詰問權，排除具有虛偽危
    險性之傳聞證據，以求實體真實之發現，於該法第159條第1
    項明定被告以外之人於審判外之言詞或書面陳述，除法律有
    規定者外，不得作為證據。是被告以外之人於審判外之陳述
    ，除有同條第2項之除外情形，或符合同法第159條之1 至第
    159條之5，或其他法律有特別規定得為證據之情形者外，自
    不採為論罪之依據。簡式審判程序，貴在審判程序之簡省便
    捷，檢察官指出之證據方法，只要被告及辯護人無異議，即
    可使用，縱或是被告以外之人在審判外之陳述，亦得作為證
    據，是刑事訴訟法第159條第2項規定；「法院以簡式審判程
    序，不適用之」；第273條之2規定：「簡式審判程序之證據
    調查，不受第159條第1項…規定之限制」，是於簡式審判程
    序，有關傳聞證據之證據能力限制規定自無適用之餘地，合
    先敘明。
三、按被告行為後，刑法第56條連續犯之規定，業於94年1月7日
    修正公布刪除，此雖非犯罪構成要件之變更，但顯已影響行
    為人刑罰之法律效果，自屬法律有變更，依新法第2條第1項
    規定，經比較新、舊法結果，應適用較有利於被告之行為時
    法即修正前刑法第56條論以連續犯。查被告丑○○所經營之
    賭博場所，賭客可自由進出，係屬公眾得出入之場所，被告
    丑○○並有與賭客對賭，核被告所為，係犯刑法第268 條供
    給賭博場所及聚眾賭博罪及同法第266條第1項之賭博罪（公
    訴人漏引刑法第266條第1項）。被告癸○○與共同被告丑○
    ○、寅○○、巳○○彼此間，有犯意之聯絡及行為之分擔，
    為共同正犯。其先後多次犯行，時間緊接，犯罪構成要件相
    同，顯係基於概括犯意反覆為之，為連續犯，應依修正前刑
    法第56條規定各論以一罪，並加重其刑。又所犯上開3 罪，
    係一行為觸犯數罪名之想像競合犯，應從一重之聚眾賭博罪
    處斷（按修正後刑法第55條但書之規定，係科刑之限制，為
    法理之明文化，非屬法律之變更，最高法院95年第8 次刑事
    庭會議決議參照）。
四、按被告行為後，刑法施行法增訂第1條之1，將罰金單位改為
    新台幣，並將刑法分則未經修正而條文定有罰金者，其罰金
    數額提高為30倍，惟因原本法條文罰金之單位為銀元，與新
    台幣折算比例為3比1，復因罰金罰鍰提高標準條例第1 條之
    適用，罰金數額業已提高10倍，因而實際上所得科處罰金之
    總數，固未提高，惟刑法第33條第5 款業經修正，罰金最低
    額由銀元1元以上，修正為新台幣1千元以上，以百元計算之
    ，因之刑法分則條文中有罰金刑者，其罰金之最低額業經修
    正為新台幣1 千元以上，經比較新舊法之規定，應以行為時
    法有利於被告。
五、被告行為後，刑法第41條第1項前段規定：「犯最重本刑為5
    年以下有期徒刑以下之刑之罪，而受6 個月以下有期徒刑或
    拘役之宣告，因身體、教育、職業、家庭之關係或其他正當
    事由，執行顯有困難者，得以1元以上3元以下折算1 日，易
    科罰金」。而行為時之易科罰金折算標準，修正前罰金罰鍰
    提高標準條例第2 條前段（現已刪除）規定，就其原定數額
    提高為100倍折算1日，則行為時之易科罰金折算標準，應以
    銀元300元折算1 日，經折算為新臺幣後，應以新臺幣900元
    折算為1日。惟95年7月1日施行之刑法第41條第1項前段則規
    定：「犯最重本刑為5年以下有期徒刑以下之刑之罪，而受6
    個月以下有期徒刑或拘役之宣告者，得以新臺幣1千元、2千
    元或3千元折算1日，易科罰金」，比較修正前後之易科罰金
    折算標準，以行為時法之規定，較有利於行為人，是應依刑
    法第2條第1項前段，適用修正前刑法第41條第1項前段規定
    ，定其折算標準。
六、扣案如附表編號1- 6所示之物，係同案被告丑○○所有供犯
    罪所用之物，附表編號7所示之物，係放在賭檯上準備與賭
    客對賭之財物及抽頭金，業據同案被告丑○○供明在卷，應
    併予宣告沒收。至扣案之308000元（起訴書誤植為30800元
    ），係警方自同案被告丑○○、案外人庚○○、甲○○、丁
    ○○、卯○○、子○○、辰○○、丙○○、辛○○、壬○○
    、戊○○、乙○○身上分別取出15200元、12000元、25900
    元、9800元、95400元、16500元、29000元、800元、3700元
    、46300元、23000元、30400元，業據證人卯○○、辰○○
    、乙○○、甲○○、子○○、辛○○、丙○○、壬○○等人
    於本院證述明確，並據證人庚○○、戊○○、丁○○於警詢
    證述甚詳，遍查全卷亦無證據足資證明係屬當場在賭檯之財
    物，而上開於同案被告丑○○身上取出者，亦無證據足資證
    明係其預備供賭博所用或因賭博所得之物，爰不併為沒收之
    諭知。
七、依刑事訴訟法第273條之1第1項、第299條第1項前段、第310
    條之2、第454條第2項，刑法第2條第1項、第28條、第266條
    第1項、第2項、第268條、第55條、第38條第1項第2 款、修
    正前刑法第56條、第41條第1 項前段，罰金罰鍰提高標準條
    例第1條前段、修正前罰金罰鍰提高標準條例第2條，判決如
    主文。
本案經檢察官己○○到庭執行職務
中    華    民    國    95    年    10    月    30    日
                  刑事第二庭  法  官  林慧英
上正本證明與原本無異。
如不服本判決，應於送達後10日內向本院提出上訴狀（須附繕本
），上訴於臺灣高等法院臺中分院。
                              書記官  廖碩薇
中    華    民    國    95    年    10    月    30    日
附表：
1、無線電2支
2、象棋1副
3、撲克牌13張
4、骰子8顆
5、帳冊1本
6、計算機1台
7、142100元
附錄論罪科刑法條
刑法第268條
意圖營利，供給賭博場所或聚眾賭博者，處3 年以下有期徒刑，
得併科3千元以下罰金。
刑法第266條
在公共場所或公眾得出入之場所賭博財物者，處1 千元以下罰金
。但以供人暫時娛樂之物為賭者，不在此限。
當場賭博之器具與在賭檯或兌換籌碼處之財物，不問屬於犯人與
否，沒收之。


司法院資訊處製作；財團法人民間司法改革基金會備份。
